【裁判字號】    99,重附民,28
【裁判日期】    991008
【裁判案由】    請求賠償損害
【裁判全文】
臺灣桃園地方法院刑事附帶民事訴訟判決
原      告  乙○○
訴訟代理人  陳鄭權律師
            何豐行律師
被      告  甲○○
上列被告因詐欺案件（本院99年度易字第837 號），經原告提起
附帶民事訴訟，請求損害賠償，本院於民國99年10月1 日言詞辯
論終結，判決如下：
    主  文
被告應給付原告新臺幣壹仟貳佰萬元，及自民國九十九年十月一
日起至清償日止按週年利率百分之五計算之利息。
本判決得假執行。
    事實及理由
一、原告起訴主張：被告甲○○基於詐欺犯意，自民國97年10月
    20日起至99年8 月29日止，向原告乙○○騙稱可以新臺幣置
    於紅包袋內請神明加持，及可代乙○○持內置新臺幣之紅包
    袋向全省各廟宇過火爐，可使養生館生意變好云云，使乙○
    ○陷於錯誤，而多次於上開期間內以上揭相同方式交付紅包
    袋予甲○○，甲○○收取紅包袋即以玩具鈔掉包詐騙金錢，
    致原告受有損害。為此，爰依民法第184 條侵權行為損害賠
    償之法律關係，提起本件刑事附帶民事訴訟等情。並聲明訴
    請被告給付原告新臺幣（下同）1200萬元及自起訴狀繕本送
    達之翌日起至清償日止按週年利率百分之5 計算之利息（起
    訴狀記載請求給付金額為0000000 元，經原告於言詞辯論時
    擴張至1200萬元。）
二、被告甲○○則認諾原告之請求，願意賠償原告損失。
三、按因犯罪而受損害之人，於刑事訴訟程序得附帶提起民事訴
    訟，對於被告及依民法負賠償責任之人，請求回復其損害；
    附帶民事訴訟之判決，應以刑事訴訟判決所認定之事實為據
    ，刑事訴訟法第487 條第1 項、第500 條前段分別定有明文
    。次按因故意或過失，不法侵害他人之權利者，負損害賠償
    責任，民法第184 條第1 項前段定有明文。末按當事人於言
    詞辯論時為訴訟標的之捨棄或認諾者，應本於其捨棄或認諾
    為該當事人敗訴之判決，民事訴訟法第384 條亦可參照。查
    本件原告主張其受被告詐騙致受有損害之事實，為被告所不
    爭，並經本院99年度易字第837 號刑事判決判處被告罪刑在
    案，有該案判決書可稽，堪認原告上開主張為真實。又被告
    對原告請求為認諾乙節，業如前述，揆諸上開說明，則原告
    基於侵權行為損害賠償之法律關係，依民法第184 條第1 項
    前段規定，訴請被告給付如聲明所示，自屬有據，應予准許
    。
四、按本於被告認諾所為之判決，法院應依職權宣告假執行，民
    事訴訟法第389 條第1 項第1 款定有明文。本件被告認諾原
    告之請求，本院自應就判決命被告給付之部分，依職權宣告
    假執行。
五、據上論結，原告之訴為有理由，依刑事訴訟法第502 條第2
    項、第491 條第10款，民事訴訟法第389 條第1 項第1 款，
    判決如主文。
中    華    民    國    99    年    10    月    8    日
                  刑事第九庭  法  官  陳  正  昇
以上正本證明與原本無異。
對於本判決如不服非對刑事判決上訴時不得上訴並應於送達後10
日內，向本院提出上訴狀。
                              書記官  張  筆  隆
中    華    民    國    99    年    10    月    11    日
民法第184條
（獨立侵權行為之責任）
因故意或過失，不法侵害他人之權利者，負損害賠償責任。故意
以背於善良風俗之方法，加損害於他人者亦同。
違反保護他人之法律，致生損害於他人者，負賠償責任。但能證
明其行為無過失者，不在此限。

司法院資訊處製作；財團法人民間司法改革基金會備份。
